最高法院刑事判決　　　　　　　　　 111年度台上字第1857號
上　訴　人　湯景棠
 
 
上列上訴人因違反毒品危害防制條例等罪案件，不服臺灣高等法
院中華民國110年12月21日第二審判決（110年度上訴字第3225號
，起訴案號：臺灣新北地方檢察署109 年度偵字第42943號、110
年度偵字第2943號），提起上訴，本院判決如下：
    主  文
上訴駁回。
    理  由
壹、原判決附表二編號6部分
一、按刑事訴訟法第377 條規定，上訴於第三審法院，非以判決
    違背法令為理由，不得為之。是提起第三審上訴，應以原判
    決違背法令為理由，係屬法定要件。如果上訴理由書狀並未
    依據卷內訴訟資料，具體指摘原判決不適用何種法則或如何
    適用不當，或所指摘原判決違法情事，顯與法律規定得為第
    三審上訴理由之違法情形，不相適合時，均應認其上訴為違
    背法律上之程式，予以駁回。
二、本件原判決撤銷第一審關於如其附表二編號6 部分之不當科
    刑判決，改判論處上訴人湯景棠如原判決附表（下稱附表）
    二編號6 販賣第二級毒品罪刑及沒收等，已詳敘認定犯罪事
    實所憑之證據及認定之理由。並對如何認定：上訴人就附表
    二編號6 交付第二級毒品甲基安非他命之時間所為陳述，何
    者可採、何者不可採，可採部分佐參證人余呈栢之陳述及其
    他卷內證據，足認係在民國109 年11月11日至13日之間，應
    依109 年1月15日修正公布，同年7月15日施行之毒品危害防
    制條例第4條第2項規定論處；無依原審辯護人之聲請，就此
    部分犯罪時間之待證事項傳喚余呈栢必要；均依據卷內資料
    予以說明。從形式上觀察，原判決並無違背法令之處。
三、上訴意旨置原判決之論敘於不顧，僅主張原審未傳喚余呈栢
    調查附表二編號6 之犯罪時間，有應調查之證據而未予調查
    之違法等語。係憑己見，對原審採證認事及原判決已說明之
    事項，任意指摘，與首述法定上訴要件不符。其此部分上訴
    違背法律上之程式，應予駁回。
貳、附表二編號1至5、7至8部分
一、按第三審上訴書狀，應敘述上訴之理由，其未敘述者，得於
    提起上訴後20日內補提理由書於原審法院，已逾上述期間，
    而於第三審法院未判決前仍未提出上訴理由書狀者，第三審
    法院應以判決駁回之，刑事訴訟法第382 條第1項、第395條
    後段規定甚明。
二、原判決維持第一審論處上訴人如附表二編號1至5、7至8所示
    各罪部分之判決，駁回其在第二審之上訴。上訴人於111年1
    月14日提起上訴，並未敘述理由，迄今逾期已久，本院未判
    決前仍未提出，依上開規定，其此部分上訴為不合法，應併
    予駁回。
據上論結，應依刑事訴訟法第395條，判決如主文。
中    華    民    國   111    年    4     月    20    日
                  刑事第七庭審判長法  官  李  英  勇  
                                  法  官  楊  智  勝  
                                  法  官  吳  冠  霆  
                                  法  官  邱  忠  義  
                                  法  官  洪  兆  隆  
本件正本證明與原本無異
                                  書記官
中    華    民    國   111    年    4     月    22    日